臺灣基隆地方法院刑事判決
110年度訴字第297號
公  訴  人  臺灣基隆地方檢察署檢察官
被      告  王世豐



義務辯護人  潘允祥律師
上列被告因傷害案件，經檢察官提起公訴（109年度偵字第6473
號），本院判決如下：
    主  文
本件公訴不受理。
    理  由
一、公訴意旨如起訴書所載 （如附件）。
二、按告訴乃論之罪，告訴人於第一審辯論終結前得撤回其告訴
    ，又告訴經撤回者，應諭知不受理之判決，刑事訴訟法第23
    8條第1項、第303條第3款分別定有明文。
三、查本件告訴人翁鴻昌告訴被告王世豐傷害案件，起訴書認係
    觸犯刑法第277條第1項之傷害罪，依同法第287條前段之規
    定，須告訴乃論。茲據告訴人翁鴻昌撤回告訴，有撤回告訴
    聲請狀1份在卷可稽（本院卷第221頁），依照首開說明，本
    件爰不經言詞辯論，逕為諭知不受理之判決。
據上論斷，應依刑事訴訟法第303條第3款、第307條判決如主文
。
中　　華　　民　　國　　111 　年　　6 　　月　　14　　日
            刑事第四庭  審判長法　官　齊  潔
  　　　　　                  法  官  謝昀芳
  　　　　　                  法  官  周霙蘭
以上正本證明與原本無異。
如不服本判決應於收受送達後20日內向本院提出上訴書狀，並應
敘述具體理由；其未敘述上訴理由者，應於上訴期間屆滿後20日
內向本院補提理由書( 均須按他造當事人之人數附繕本) 「切勿
逕送上級法院」。
中　　華　　民　　國　　111 　年　　6 　　月　　14　　日
                              書記官  洪儀君
【附件】
臺灣基隆地方檢察署檢察官起訴書
                                     109年度偵字第6473號
　　被      告　王世豐　男　30歲（民國00年0月00日生）
　　　　　　　　　　　　住基隆市○○區○○街000號6樓
　　　　　　　　　　　　居新北市○○區○○街00巷0號3樓
　　　　　　　　　　　　國民身分證統一編號：Z000000000號
上列被告因傷害案件，業經偵查終結，認應提起公訴，茲將犯罪
事實及證據並所犯法條分敘如下：
  　　　犯罪事實
一、王世豐、翁鴻昌於民國109年9月27日15時許，在基隆市○○區
    ○○路00號頂好超市內，就翁鴻昌女友莊芷萍債務問題相約談
    判，雙方一言不合發生扭打（翁鴻昌所涉傷害罪嫌部分另為
    不起訴處分），王世豐竟基於傷害人身體之犯意，持賣場商
    品架上陳列之玻璃酒瓶敲打翁鴻昌頭部，致翁鴻昌受有頭皮
    開放性傷口4公分之傷害。
二、案經翁鴻昌訴由基隆市警察局第二分局報告偵辦。
　　　　證據並所犯法條
一、證據清單及待證事實：
編號 證據名稱 待證事實 1 被告王世豐於警詢及偵查中之供述 被告王世豐於上揭時、地與告訴人翁鴻昌發生扭打，並持酒瓶敲打告訴人頭部之事實。 2 告訴人翁鴻昌於警詢及偵查中之指訴 全部犯罪事實。 3 證人莊芷萍於警詢時之證述 全部犯罪事實。 4 證人即被告配偶莊翎瑜於警詢時之證述 告訴人與被告發生爭執，且受有傷害之事實。 5 長庚醫療財團法人基隆長庚紀念醫院診斷證明書1份 證明告訴人受有如犯罪事實欄所列傷害之事實。 6 扣案之酒瓶1瓶及現場照片1份 全部犯罪事實。 7 現場錄影資料及勘查筆錄1份 全部犯罪事實。 
二、核被告王世豐所為，係犯刑法第277條第1項之普通傷害罪嫌
    。
三、依刑事訴訟法第251條第1項提起公訴。
　  此　  致
臺灣基隆地方法院
中　　華　　民　　國　 110　　年　　7 　　月　　26　　日
　　　　　　　　　　　　　　　檢　察　官  周啟勇
本件正本證明於原本無異
中　　華　　民　　國 　110　　年    8     月    12    日
                              書  記  官  陳俊吾 
附錄本案所犯法條全文 
中華民國刑法第277條
傷害人之身體或健康者，處 5 年以下有期徒刑、拘役或 50 萬
元以下罰金。
犯前項之罪，因而致人於死者，處無期徒刑或 7 年以上有期徒
刑；致重傷者，處 3 年以上 10 年以下有期徒刑。